【裁判字號】    92,訴,137
【裁判日期】    920324
【裁判案由】    毒品危害防制條例
【裁判全文】
臺灣彰化地方法院刑事判決                          九十二年度訴字第一三七號
    公  訴  人  臺灣彰化地方法院檢察署檢察官
    被      告  甲○○
右列被告因違反毒品危害防制條例案件，經檢察官提起公訴（九十一年度毒偵字第二
五四０、二九二四、三一八一號），本院判決如左：
        主  文
甲○○連續施用第一級毒品，處有期徒刑拾月。扣案之注射針筒貳支均沒收之。
        事  實
一、甲○○前曾因施用毒品案件，經先後二次送執行觀察、勒戒後，均因經評定無繼
    續施用毒品之傾向，由臺灣彰化地方法院檢察署檢察官各於民國九十年十月五日
    及九十一年七月八日，分別以九十年度毒偵字第三八四三號及九十一年度毒偵字
    第一０六０、一三九一、一五九二號案件為不起訴之處分確定；惟仍不知警惕，
    又另行基於施用第一級毒品海洛因之概括犯意，自九十一年九月初某日起至九十
    二年一月四日止，以平均十幾天施用一次之量，在其位於彰化縣鹿港鎮頭崙巷一
    五０號住處，以將少許海洛因粉末置入注射針筒內加水後，再以針筒注射手臂施
    用之方式，連續施用第一級毒品海洛因多次。嗣先於九十一年九月二十日中午十
    二時三十分許，為警在彰化縣鹿港鎮頭崙里頭崙巷五十號前查獲；復於九十一年
    十月八日下午二時三十分許，在彰化縣鹿港鎮詔安里某旦巷六二號旁空屋內為警
    查獲；又於九十一年十一月十六日下午十一時三十分許，為警在其上址住處查獲
    ，並在客廳內起獲其所有、供施用海洛因所用之注射針筒一支（已使用並清洗過
    ）及其所有、預備供施用海洛因所用之注射針筒一支等物扣案；另於本院審理時
    自白其於九十一年十一月十六日為警查獲後之其餘連續施用海洛因之犯行。
二、案經彰化縣警察局彰化分局、鹿港分局報請臺灣彰化地方法院檢察署檢察官偵查
    起訴。
        理  由
一、訊據被告甲○○對於右揭事實坦承不諱，復有彰化縣衛生局煙毒尿液檢驗成績書
    三件、臺灣彰化地方法院檢察署刑案資料查註紀錄表、臺灣高等法院被告全國前
    案紀錄表各一份在卷可稽，並有被告所有、供施用海洛因所用之注射針筒一支（
    已使用並清洗過）及其所有、預備供施用海洛因所用之注射針筒一支（共計二支
    ）扣案可佐，被告就其有施用第一級毒品海洛因之自白與事實相符，本件事證明
    確，被告犯行洵堪認定。
二、按海洛因係毒品危害防制條例所定之第一級毒品，不得非法施用。核被告所為，
    係犯毒品危害防制條例第十條第一項之施用第一級毒品罪。其為供施用第一級毒
    品而持有該級毒品之低度行為，應為施用之高度行為所吸收，不另論罪。又公訴
    人雖未敘及被告自九十一年九月初某日起至九十一年十一月十六日下午十時三十
    分許止以外之其餘連續施用海洛因之犯行，然上開被告連續施用海洛因之犯行，
    與公訴人起訴書所載連續施用海洛因之犯行部分，有連續犯之裁判上一罪關係，
    為起訴效力所及，本院自應併予審判，附此敘明。再被告先後多次之施用第一級
    毒品海洛因犯行，時間緊接，犯罪構成要件相同，顯係基於概括之犯意反覆為之
    ，為連續犯，應依連續犯之規定，論以一罪，並加重其刑。爰審酌被告之素行、
    犯罪之動機、目的、施用毒品係戕害自身健康、施用毒品海洛因之期間、次數、
    所生危害及犯罪後之態度等一切情狀，量處如主文所示之刑，以示懲儆。
三、扣案之注射針筒二支，均為被告所有之物，其中一支係被告供以施用海洛因所用
之注射針筒（已使用並清洗過），另一支則係被告預備供施用海洛因所用之注射
    針筒等情，業據被告供明在卷，分屬被告所有、供犯罪所用及被告所有、供犯罪
    預備之物，均應依刑法第三十八條第一項第二款規定，宣告沒收之。
四、又被告於九十一年九月二十四日中午十二時三十分許為警查獲時，雖另扣得海洛
    因十五包（警秤毛重合計六點二公克）、削尖吸管一支及注射針筒一支；於九十
    一年十月八日下午二時三十分許為警查獲時，另起獲海洛因四包（警秤毛重一公
    克）、削尖鏟管一支；於九十一年十一月十六日下午十一時三十分許為警查獲時
    ，除在其上址住處客廳內起出前開經宣告沒收之注射針筒二支外，另於距離被告
    上開住處約五百公尺之土地公廟，扣得注射針筒二支，惟被告除坦承在其住處客
    廳查獲之注射針筒二支為其所有之物外，否認其餘之扣案物為其所有，辯稱：九
    十一年九月二十四日為警查獲之海洛因十五包、削尖吸管一支及注射針筒一支，
    係該次為警併同查獲之陳俊昇所有；九十一年十月八日為警查扣之海洛因四包、
    削尖鏟管一支，則係該次同為警查獲之王文坡所有；再警方於九十一年十一月十
    六日，在其住處附近土地公廟起出之注射針筒二支並非伊所有、供施用海洛因所
    用之物，又前開陳俊昇、王文坡二人所有之海洛因，伊均未持以施用等語。經查
    ：前開九十一年九月二十四日為警查獲之海洛因十五包、削尖吸管一支及注射針
    筒一支，確係該次與被告併同為警查獲之陳俊昇所有之物一節，已據證人陳俊昇
    於警訊時證述屬實。而九十一年十月八日與被告併同為警查獲者另有王文坡、張
    金源、張金才等人，證人王文坡、張金源、張金才於警訊時均證稱：不知扣案之
    海洛因四包、削尖鏟管一支係何人所有之物等語；又警方於九十一年十一月十六
    日查獲前開經宣告沒收以外之其餘注射針筒二支之地點，係在公眾得以自由進出
    之土地公廟，衡以被告堅決否認前揭扣案物品為其所有，亦否認曾以扣案之海洛
    因供己施用，復查無其他積極證據足認上開扣案之物與被告所犯本件施用海洛因
    犯行有關，且陳俊昇、王文坡、張金源及張金才等人所涉違反毒品危害防制條例
    罪嫌，均已另由臺灣彰化地方法院檢認察署檢察官偵查處理，而前揭扣案之毒品
    海洛因等物，涉及上開陳俊昇、王文坡、張金源及張金才等人是否涉犯販賣、轉
    讓、施用、持有毒品等罪嫌，尚待臺灣彰化地方法院檢察署檢察官於各該案件中
    釐清，爰均不於本案宣告沒收，併予敘明。
據上論斷，應依刑事訴訟法第二百九十九條第一項前段，毒品危害防制條例第十條第
一項、第二十條第三項前段，刑法第十一條前段、第五十六條、第三十八條第一項第
二款，判決如主文。
本案經檢察官施教文到庭執行職務
中      華      民      國    九十二    年      三      月    二十四    日
                              臺灣彰化地方法院刑事第三庭
                                  法      官  李  雅  俐
右正本證明與原本無異。
如不服本判決，應於送達後十日內向本院提出上訴狀（須附繕本），上訴於臺灣高等
法院臺中分院。
                                  法院書記官  陳  佳  宏
中      華      民      國    九十二    年      四      月      一      日
附錄論罪科刑法條：
毒品危害防制條例第十條第一項：
施用第一級毒品者，處六月以上五年以下有期徒刑。


司法院資訊處製作；財團法人民間司法改革基金會備份。
